【裁判字號】    97,審訴,2565
【裁判日期】    971121
【裁判案由】    毒品危害防制條例
【裁判全文】
臺灣桃園地方法院刑事判決            97年度審訴字第2565號
公  訴  人  臺灣桃園地方法院檢察署檢察官
被      告  甲○○
指定辯護人  本院公設辯護人  林銘宏
上列被告因違反毒品危害防制條例案件，經檢察官提起公訴（97
年度毒偵字第4624號），嗣被告於準備程序進行中為有罪之陳述
，經本院合議庭裁定由受命法官獨任進行簡式審判程序後，聲請
改依協商程序而為判決，本院判決如下：
    主  文
甲○○施用第一級毒品，累犯，處有期徒刑捌月。
    事實及理由
一、本件被告所犯係死刑、無期徒刑或最輕本刑為三年以上有期
    徒刑以外之罪，其於準備程序中就被訴事實為有罪之陳述，
    經本院告知簡式審判程序之旨，並聽取公訴人、被告及辯護
    人之意見後，爰依刑事訴訟法第273 條之1 第1 項規定合議
    裁定由受命法官獨任進行簡式審判程序。
二、被告甲○○前有違反廢止前懲治盜匪條例、麻醉藥品管理條
    例、肅清煙毒條例、違反毒品危害防制條例、竊盜等前科，
    其中曾受下列罪刑宣告及刑之執行完畢情形：
  (一)於民國85年間因違反廢止前懲治盜匪條例案件，經本院以85
    年度訴字第616 號判決判處有期徒刑4 年9 月確定，上訴後
    ，經臺灣高等法院以86年度上訴字第136 號判決上訴駁回確
    定；又於同年間因違反廢止前麻醉藥品管理條例案件，經本
    院以85年度易字第4397號判決判處有期徒刑4 月確定。前開
    2 罪，復經臺灣高等法院以89年度聲字第350 號裁定應執行
    有期徒刑4 年11月確定。
  (二)又於86年間，因竊盜案件，經本院以86年度易字第1737號判
    決判處有期徒刑1 年6 月確定後，與上開(一)之罪刑接續執行
    ，刑期自86年11月11日起算，迄89年11月8 日假釋出監交付
    保護管束。
  (三)復於91年間，因施用毒品案件，經本院以91年度訴字第868
    號判決判處應執行有期徒刑1 年確定（其中施用第一級毒品
    判處有期徒刑8 月、施用第二級毒品判處有期徒刑4 月）。
  (四)另於91年間，因竊盜案件，經本院以91年度簡字第42號判決
    判處有期徒刑4 月確定。
  (五)上開(三)、(四)之罪刑，經本院以92年度聲字第56號裁定應執行
    有期徒刑1 年4 月確定後，與上揭(二)之假釋遭撤銷後所餘殘
    刑3 年1 月又28日接續執行，甫於96年2 月5日縮刑期滿執行
    完畢（構成累犯）。
三、另被告曾於87年間，因施用毒品案件，經本院以87年度訴字
    第546 號裁定送觀察、勒戒後，認無繼續施用毒品傾向，於
    87年10月1 日執行完畢出所，並經本院於88年5 月3 日以87
    年度訴字第546 號判決免刑確定，再於91年間，因施用毒品
    案件，經本院以91年度毒聲字第924 號裁定送觀察、勒戒後
    ，認有繼續施用毒品傾向，經本院以91年度毒聲字第1351號
    裁定令入戒治處所施以強制戒治，嗣因戒治成效經評定合格
    ，經本院以91年度毒聲字第3073號裁定停止戒治，於91年12
    月4 日停止處分出監，所餘戒治期間付保護管束，迄92年5
    月1 日期滿執行完畢（本次施用毒品犯行，並經本院以91年
    度訴字第868 號判決判處應執行有期徒刑1 年確定）。又於
    上揭強制戒治執行完畢後5 年內之96年12月間，因施用毒品
    案件，經本院以97年度審訴字第839 號判決判處有期徒刑6
    月又15日確定。詎仍未戒除毒癮，明知海洛因為毒品危害防
    制條例第2 條第2 項第1 款所規定之第一級毒品，不得施用
    、持有，竟基於施用第一級毒品海洛因之犯意，於97年5 月
    13日14時許，在於桃園縣中壢市某友人住處內，施用第一級
    毒品海洛因1 次，嗣於97年5 月16日13時20分許，在桃園縣
    中壢市○○路與寧夏一街口因竊盜案件為警查獲，經發覺其
    雙手臂有針筒痕跡，精神委靡不振，採尿送驗後，始悉上情
    。案經桃園縣政府警察局中壢分局報告臺灣桃園地方法院檢
    察署檢察官偵查起訴。
四、證據名稱：
    (一)被告於警詢及本院準備程序中之自白。
    (二)台灣檢驗科技股份有限公司濫用藥物檢驗報告暨桃園縣政
      府警察局中壢分局尿液暨毒品檢體真實姓名與編號對照表
      各1 紙附卷可稽。
五、本件經檢察官與被告於審判外達成協商之合意且被告已認罪
    ，其合意內容為：就其施用第一級毒品部分，被告願受科刑
    範圍為有期徒刑8 月。經查，上開協商合意並無刑事訴訟法
    第455 條之4 第1 項所列情形之一，檢察官聲請改依協商程
    序而為判決，本院爰不經言詞辯論，於協商合意範圍內為協
    商判決，合予敘明。
六、應適用之法條：刑事訴訟法第273 條之1 第1 項、第455 條
    之4 第2 項、第455 條之8 ，毒品危害防制條例第10條第1
    項，刑法第11條前段、第47條第1 項。
七、本判決除有刑事訴訟法第455 條之4 第1 項第1 款、第2 款
    、第4 款、第6 款、第7 款所定情形之一，或違反同條第2
    項規定者外，不得上訴。
八、如不服本件判決，得自收受判決送達之日起10日內，向本院
    提出上訴書狀，上訴於第二審法院。
本案經檢察官潘怡華到庭執行職務。
中    華    民    國    97    年    11    月    21    日
                  刑事庭    法  官  徐  培  元
以上正本證明與原本無異。
                            書記官  楊  美  慧
中    華    民    國    97    年    11    月    21    日
附錄論罪科刑依據之法條：
毒品危害防制條例第十條
施用第一級毒品者，處六月以上五年以下有期徒刑。
施用第二級毒品者，處三年以下有期徒刑。


司法院資訊處製作；財團法人民間司法改革基金會備份。
